【裁判字號】    95,訴,4378
【裁判日期】    970409
【裁判案由】    償還費用 等
【裁判全文】
臺灣高雄地方法院民事裁定              95年度訴字第4378號
原      告  丙○○
訴訟代理人  王家鈺律師
複代理人    黃勇雄律師
被      告  甲○○
兼訴訟代理  乙○○
人
上列當事人間償還費用等事件，本院裁定如下：
    主  文
本件於臺北高等行政法院九十七年度訴字第二五三號行政訴訟終
結前，停止訴訟程序。
    理  由
一、原告主張：原告經被告二人委任擔任大茂物理治療所（下稱
    大茂治療所）負責人，原告僅有按月支領薪資，實際營收均
    由被告管理收取，若因大茂治療所之經營而產生之各該費用
    或損害，均應由被告負擔，兩造為僱傭兼委任之複合契約關
    係。而大茂治療所已於94年2 月份起不再向中央健康保險局
    （下稱健保局）請領給付健保費用，並於同年4 月份起停止
    營業。詎料健保局竟先於95年9 月22日以健保高費一字第09
    50065848號函要求原告應返還新台幣（下同）492,843 元，
    嗣又於同年11月1 日以健保高字第0950063037號函通知原告
    應追扣及扣減醫療費用998,360 元，原告因而遭到健保局追
    索共計1,491,203 元之費用，此之費用自應由實際負責大茂
    治療所業務之被告負擔。原告爰依民法第179 條、第546 條
    之規定，請求被告給付原告上開損失。並聲明：被告應給付
    1,491,203 元，及自起訴狀繕本送達之翌日起至清償日止，
    按年息百分之五計算之利息。
二、被告甲○○抗辯略以：伊並未參與任何大茂治療所之經營，
    與原告沒有委任或僱傭關係。並聲明：原告之訴駁回。
三、被告乙○○抗辯略以：伊雖然有負責大茂治療所之經營，惟
    健保局之處分本非合法，伊已經會同原告向衛生署提起訴願
    ，現並已向臺北高等法院提起行政訴訟，原告是否會遭到健
    保局追繳相關費用，尚未確定。並聲明：原告之訴駁回。
四、按訴訟全部或一部之裁判，以他訴訟之法律關係是否成立為
    據者，法院得在他訴訟終結前，以裁定停止訴訟程序，民事
    訴訟法第182 條第1 項定有明文。
五、經查：本件被告是否應負不當得利或委任契約之責任，及原
    告得請求損害賠償之範圍等各節，均係以前開健保局之行政
    處分是否合法為據，而該行政處分現已經原告起訴而在臺北
    高等行政法院以97年度訴字第253 號事件審理中，有本院電
    話記錄1 份在卷可查，是於該行政訴訟事件確定前，本院認
    有停止本件民事訴訟程序之必要。
六、依民事訴訟法第182條第1項，裁定如主文。
中    華    民    國    97    年    4     月    9     日
                  民事第五庭   審判長法  官  林玉心
                                     法  官  柯盛益
                                     法  官  林勇如
正本係照原本作成。
如對本裁定抗告，須於裁定送達後10日內向本院提出抗告狀，並
繳納裁判費新台幣1,000元。
中    華    民    國    97    年    4     月    9     日
                                     書記官  吳韻芳


司法院資訊處製作；財團法人民間司法改革基金會備份。
